臺灣臺中地方法院民事判決
                                    111年度中簡字第1831號
原      告  徐有正
被      告  蘇文豪

上列當事人間請求損害賠償事件，於民國111年7月27日言詞辯論
終結，本院判決如下：
    主      文
被告應給付原告新台幣壹拾參萬壹仟柒佰貳拾元及自民國一一一
年六月十七日起至清償日止，按週年利率百分之五計算之利息。
原告其餘之訴駁回。
訴訟費用由原告負擔百分之六十，餘由被告負擔。
本判決原告勝訴部分得假執行。
    事實及理由
一、被告經合法通知，均無正當理由，未於言詞辯論期日到場，
    核無民事訴訟法第386各款所列情形，爰依原告之聲請，由
    其一造辯論而為判決。
二、原告主張：被告於民國109年6月14日13時30分許，在台中市
    東勢區東坑路13.5公里處工寮，飲用高粱酒後，已達不能安
    全駕駛動力交通工具之程度，仍於同日16時30分許，基於酒
    後駕駛動力交通工具之犯意，駕駛車牌號碼(下同)PC-6785
    號自小客車，沿東坑路往東勢方向行駛，欲返回其位於台中
    市○○區○○街000號住處，於同日17時59分許，途經東坑路7.5
    公里處時，因不滿原告所駕駛之9K-0528號自小客車（下稱
    系爭車輛），不禮讓其超車，迨原告於路幅較寬之路段減速
    並靠右讓被告超車後，被告竟無端基於強制、毀損、傷害故
    意，駕車在原告系爭車輛前方，不斷左右蛇行並急踩煞車，
    最終將車輛停在道路上阻擋原告行車，而以強暴手段，妨害
    原告駕車行駛供公眾通行道路之行動自由權利之行使；被告
    繼而持鐵鎚揮砸原告所有之系爭車輛，致該車車窗玻璃破裂
    （同時造成碎玻璃割傷車內乘客張鳳娟，惟此部分未據告訴
    ）、左右後視鏡破裂，而損壞他人之物；其後被告見警到場
    ，乃駕車逃避員警追捕，迨至同日18時20分許，被告復駕車
    返回上開地點，持鐵鎚揮打原告，致原告受有左膝擦挫傷、
    背部挫傷等傷害，復接續揮砸原告系爭車輛引擎蓋，致引擎
    蓋凹損，而損壞他人之物。嗣經原告與同行友人壓制被告後
    ，報警到場處理查獲，並測得被告呼氣酒精度達每公升0.37
    毫克。案經鈞院以109年度訴字第2020號刑事判決，以被告
    涉犯刑法第185條之3第1項第1款之公共危險罪、第277條第1
    項傷害罪、第304條第1項強制罪、第354條之毀損罪（分論
    併罰），判處拘役在案（未論公共危險罪部分）。足認，被
    告確有傷害原告之身體、健康權、行動自由權及系爭車輛所
    有權，致原告受有損害。爰依民法第184條第1項、第195條
    第1項及第196條之規定，請求被告給付賠償金額如下：①精
    神慰撫金：新各幣(下同)20萬元。②系爭車輛修理費：13萬5
    800元。以上合計為33萬5800元，爰請求被告如數賠償上開
    金額。訴之聲明：被告應給付原告33萬5800元及自民事起訴
    狀繕本送達之翌日起至清償日止，按週年利率5%計算之利息
    。
三、原告主張之上開事實，業經本院109年度訴字第2020號刑事
    判決所確認，並經本院調閱上開刑事卷無訛。被告經合法通
    知，既未於言詞辯論期日到場，亦未提出書狀作何聲明或陳
    述以為爭執，依民事訴訟法第280條第3項前段準用同條第1
    項前段之規定，視同自認原告主張之事實，是堪信原告之主
    張為真正。
四、按因故意或過失，不法侵害他人之權利者，負損害賠償責任
    。不法侵害他人之身體、健康、名譽、自由．．．者，被害人
    雖非財產上之損害，亦得請求賠償相當之金額。又不法毀損
    他人之物者，被害人得請求賠償其物因毀損所減少之價額。
    民法第184條第1項前段、第195條第1項前段及第196條，分
    別定有明文。本件被告侵害原告之身體、健康權、自由權及
    系爭車輛所有權，致原告受有上揭傷害及行動自由受剝奪及
    系爭車輛所有權受損之事實既經確定，爰就原告主張之損害
    分別審酌如下：
（一）按慰藉金之賠償須以人格權遭遇侵害，使精神上受有痛苦
      為必要，其核給之標準固與財產上損害之計算不同，然非
      不可斟酌雙方身分資力與加害程度，及其他各種情形核定
      相當之數額（最高法院51年台上字第223號判例要旨參照
      ）。本院衡以原告為高職畢業，目前任職新北市環保局
　　　，每月薪資4萬元左右；被告為國中畢業，現務農(見偵查
      卷調查筆錄)名下無不動產（見本院稅務電子閘門資料查
      詢表）及被告之行為、原告所受傷害、行動受剝奪之程度
      等一切情狀，認為原告之精神上損害應與6萬元之慰撫金
      為相當。
（二）次按，物被毀損時，被害人依民法第196條規定請求物被毀損所減少之價額，得以必要之修復費用為估定之標準（最高法院77年5月17日77年度第9次民事庭會議決議參照）。本件被告既不法毀損系爭車輛，已如上述。是揆諸前開規定，自應負侵權行為損害賠償責任，則原告以修復金額作為賠償金額，自屬有據。又系爭車輛之零件修理既係以新零件更換被損之舊零件，是依上說明，自應將零件折舊部分予以扣除。查系爭車輛送修支出修理費合計13萬5800元，其中零件費用為7萬1200元、工資為6萬4600元等情，業據原告陳明在卷，並有原告提出之估價單及統一發票(卷第19、21頁)附卷可稽。而依行政院所頒「固定資產耐用年數表」及「固定資產折舊率表」之規定，小客車之耐用年數為5年，依定率遞減法每年折舊千分之369，其最後1年之折舊額，加歷年折舊累計額，其總和不得超過該資產成本原額之10分之9。再參照原告提出之系爭車輛行車執照所示，其上載明該車係91年8月出廠，直至109年6月14日本件行為日止，實際使用日數顯已超過5年之耐用年數，關於零件折舊部分應受到不得超過10分之9之限制，故應以10分之9計算其折舊，以此為計，原告得請求之零件修理費為7,120元【計算式：71,200×（1－9/10）＝7,120】，再加計工資費用，則被告應賠償之修理費合計為7萬1720元（計算式：7,120＋64,600＝71,720）。
五、綜上所述，原告本於民法第184條第1項前段、第195條第1項
    前段及第196條侵權行為之法律關係，請求被告給付13萬172
    0元（即71,720＋60,000＝131,720）及自起訴狀繕本送達之翌
    日（即111年6月17日）起至清償日止，按年息5%計算之法定
    遲延利息，於法有據，應予准許，爰為判決如主文第1項所
    示。至原告逾上開部分之請求，不應准許，應予駁回，爰為
    判決如主文第2項所示。
六、本件係就民事訴訟法第427條第1項訴訟適用簡易程序所為被
    告敗訴之判決，故依同法第389條第1項第3款之規定，自應
    依職權宣告假執行。 
七、據上論結，本件原告之訴為一部有理由，一部無理由，依民
    事訴訟法第436條第2項、第385條第1項前段、第79條、第38
    9條第1項第3款，判決如主文。
中　　華　　民　　國　　111 　年　　8　 　月　  3 　　日
                  臺灣臺中地方法院臺中簡易庭
                                 法　官　陳添喜
以上正本係照原本作成。
如不服本判決，應於送達後20日內，向本院提出上訴狀並表明上
訴理由，如於本判決宣示後送達前提起上訴者，應於判決送達後
20日內補提上訴理由書（須附繕本）。如委任律師提起上訴者，
應一併繳納上訴審裁判費。
中　　華　　民　　國　　111 　年　　8　 　月　  3 　　日

                                  書記官　黃舜民